# 可供出售金融资产、子公司减值问题，求教陈版主。

提问人：q727446006 时间：2017-03-13 21:06:13
我现在的理解： 1 可供出售金融资产-成本法、长期股权投资-成本法计提减值：可以按照账面价值-子公司净资产*比例=减值？ 2 可供出售金融资产-成本法准确应该如何计提减值？ 3 可供出售资产-权益法、长期股权投资-权益法按照年末发行股价确定公允价值，连续下降且比例较大计提减值？ 4 长期股权投资计提减值。合并时候怎么做分录？单单恢复个别报表的减值在抵消是否可行？

回答人：chenyiwei
不清楚具体的背景。这类问题很多是要具体问题具体分析的。 但有几点是明确的： 1 、在被投资方的帐面净资产或成本法下净资产评估值中所占的份额不作为减值测试中确定可收回金额的依据； 2 、可收回金额是两者孰高的概念，不能仅仅依据股价的连续下跌就作为减值计提的唯一依据。